【裁判字號】    99,簡聲抗,5
【裁判日期】    991018
【裁判案由】    聲請公示送達
【裁判全文】
臺灣高雄地方法院民事裁定             99年度簡聲抗字第5號
抗  告  人  甲○○
相  對  人  乙○○
上列抗告人請求對相對人聲請公示送達事件，抗告人對於民國99
年9 月27日本院高雄簡易庭98年度雄簡聲字第464 號第一審裁定
提起抗告，本院裁定如下：
  主  文
原裁定廢棄。
准將抗告人於民國九十九年六月三十日對相對人所發如附件所示
債權讓之通知為海外公示送達。
聲請費用及抗告費用新台幣共貳仟元由相對人負擔。
  理  由
一、抗告意旨略以：其於民國99年6 月30日受讓周宗玄對相對人
    即債務人乙○○之債權及該債權下一切權利、名義、利益、
    義務及責任，依民法第297 規定，於99年7 月28日以存證信
    函通知相對人，惟因招領逾期而遭退回，原審以相對人於89
    年12月22日將戶籍遷至「高雄市三民區○○○路95巷3 號20
    樓之3 」，有戶籍謄本可稽，是抗告人將存證信函寄送至「
    高雄市三民區○○○街44巷13號3 樓」、「高雄市小港區○
    ○○路96號」，顯然有誤，難據此認相對人應受送達處所確
    已不明，而駁回抗告人之聲請，惟抗告人已依上開新址送達
    ，仍舊無法送達，爰提起本件抗告，求為廢棄原裁定，准以
    公示送達等語。
二、按表意人非因自己之過失不知相對人居所者，得依民事訴訟
    法公示送達之規定，以公示送達為意思表示之通知，民法第
    97條定有明文。經查，本件抗告人主張其受讓周宗玄對相對
    人之債權，並於申調相對人之戶籍謄本後，將此債權讓與情
    事依上開戶籍謄本住址通知相對人，惟仍未能合法送達等情
    ，業據其提出債權讓與證明書、掛號郵件收件信封及戶籍謄
    本、本院98年度雄聲字第79號裁定為證。茲核閱上開戶籍謄
    本，其內所載相對人之戶籍址分別為「高雄市○○○路95
    巷3 號20樓之3 」，申調日期章戳為99年9 月21日，該戶籍
    謄本全戶動態記事欄記載「戶長（即相對人乙○○）於90
    年9 月3 日出境，92年9 月30日遷出登記」，核與本院依職
    權調閱之相對人入出境資訊連結作業結果、相對人個人基本
    資料查詢結果，相對人於90年9 月3 日出境後，即無入境資
    料一情相合，是相對人之應為送達處所確實已屬不明，足認
    抗告人已以相當方法探查，並未怠於應有注意，惟仍未能查
    知相對人之居所，則抗告人聲請以公示送達對相對人為意思
    表示之通知，於法尚非無據。
三、從而，原審不准抗告人以公示送達為意思表示之通知，容有
    誤會，抗告人指摘原裁定有所違誤，係屬有理由，爰由本院
    將原裁定廢棄，並更為裁定如主文第2 項、第3 項所示。
四、結論：本件抗告為有理由，依非訟事件法第21條第1 、2 項
    、第24條第1 項、第46條、民事訴訟法第495 條之1 第1 項
    、第450 條、第78條，裁定如主文。
中    華    民    國    99    年    10    月    18    日
                      民事鳳山分庭審判長法  官  楊富強
                                        法  官  吳文婷
                                        法  官  張琬如
以上正本係照原本作成。
本裁定不得再抗告。
中    華    民    國    99    年    10    月    18    日
                                        書記官  劉國偉

司法院資訊處製作；財團法人民間司法改革基金會備份。
